臺灣高等法院臺中分院民事裁定　96年度聲再字第18號
再審聲請人　乙○○
上列再審聲請人因與再審相對人財團法人基督教神召會福音傳播
協會間第三人負擔訴訟費用事件，對於本院96年5月31日所為96
年度聲字第76號確定裁定，聲請再審，本院裁定如下：
    主  文
再審之聲請駁回。
再審聲請費用由再審聲請人負擔。
    理  由
一、再審聲請意旨略以：緣臺灣臺中地方法院80年訴字第1680號
    損害賠償事件，再審相對人之訴訟代理人「朱子芬律師」為
    假冒之司法黃牛，再審聲請人乃就前開事件分別提起再審之
    訴及確認之訴，而前開臺中地方法院80年度訴字第1680號損
    害賠償事件之訴訟標的金額為新台幣（下同）1,100,000元
    ，得上訴第三審，詎鈞院法官陳照德、蔡王金全、陳成泉、
    曾謀貴等人，拒絕調查再審聲請人之主張是否果屬實在，侵
    害了再審聲請人依憲法第7條、16條所保障之平等權及訴訟
    權，再審聲請人乃聲請暫行免繳裁判費，原確定裁定卻仍違
    背法律及最高法院85年台上字第294號判例意旨而駁回再審
    聲請人免繳裁判費之聲請，甚至對已死亡之再審相對人之法
    定代理人甲○○為裁判，於法自有違誤，原確定裁定未依法
    定程序調查，踐行之訴訟程序違法，且違反法治國家應依實
    質正當之法律為裁判之基本原則，爰聲請再審等語。
二、按裁定已經確定，而有再審之情形者，得準用再審程序之規
    定，聲請再審。又提起再審之訴，應表明再審理由、及關於
    再審理由並遵守不變期間之證據。民事訴訟法第507條、第
    501條第1項第4款定有明文。所謂表明再審理由，必須指明
    確定裁判有如何合於再審事由之具體情事，始為相當；若僅
    泛言有何條款之再審事由，而無具體情事者，即不能謂已合
    法表明再審理由；又未合法表明再審事由之具體情事，乃不
    合法定程式，為無再審之事由，法院無庸命其補正，應以裁
    定駁回之（最高法院61年台再字第137號、64年台聲字第76
    號判例意旨參照）。
三、查本件原確定裁定係以再審聲請人與再審相對人間損害賠償
    事件，未據繳納再審聲請裁判費，並非民事訴訟法第89條第
    1項所稱之「無益之訴訟費用」之問題，聲請人仍稱上開再
    審聲請裁判費應由第三人繳納云云，依法即有不合等語，駁
    回再審聲請人提起由第三人負擔訴訟費用之聲請，核無違誤
    ，而聲請人聲請本件再審，並未於訴狀敘明原確定裁定有何
    合於民事訴訟法第496條第1項第1款至第13款或第497條之法
    定再審事由，僅執前詞空言指摘原確定裁定有所不當，自應
    認聲請人未合法表明再審理由，其再審之聲請自屬不合法。
    另再審聲請人主張原確定裁定對已死亡之再審相對人之法定
    代理人甲○○為裁判，於法自有違誤一節，按依民事訴訟第
    496條第1項第5款當事人於訴訟未經合法代理者之規定提起
    再審之訴者，應僅限於代理權欠缺之一造當事人始得為之（
    最高法院70年度台再字第262號裁判意旨參照），是再審聲
    請人以再審相對人未經合法代理為由聲請再審，亦不符前開
    規定，不得據以聲請再審，併予敘明。
四、據上論結，本件再審之聲請為不合法，依民事訴訟法第507
    條、第502條第1項、第95條、第78條，裁定如主文。
中　　華　　民　　國　　96　　年　　7 　　月　　16　　日
                  民事第二庭　　審判長法　官　童有德
　　　　　　　　　　　      　　　　　法　官  蔡秉宸
　　　　　　　　　　　      　　　　　法　官  翁芳靜
以上正本係照原本作成。
不得抗告。
　　　　　　　　　　　　　　　　　　　書記官　許美惠
中　　華　　民　　國　　96　　年　　7 　　月　　17　　日
                                                      Ｃ
